# 请教陈版主，急！急！

提问人：best123456789 时间：2019-06-26 21:06:52
请教陈版主：
市场上发行股份购买资产的项目是不是需要在证监会核准日确认出来一项衍生工具，因为在证监会批复核准日发行主体是承诺在未来某一日期发行自己的股票去购买资产的，而且其价值也会随着发行主体的股价而变动。这恰恰符合衍生工具的定义。
谢谢陈版主！

回答人：chenyiwei
实务中一般不确认此类衍生工具，在交割日正常进行账务处理。因为证监会核准日距离交割日通常时间很近。另外需注意证监会公告 [2011]41 号对此类情况下合并成本计量的要求。

提问人：best123456789 时间：2019-06-27 08:06:25
好的，谢谢陈版主！是不是从理论上这种发行股份购买资产确实是符合衍生工具的定义，只是实务中大家不这么进行操作？另外，衍生工具的后续计量是以公允价值，也就是发行人后续股票的股价 (代表公允价值) 的波动，如果证监会核准时点和交割日时点的股价差异很大，这在财务报表上的影响有时候是无法忽略掉的，那这时还是需要确认一块损益出来，对吗？

回答人：chenyiwei
理论上是，但这类衍生工具的公允价值难以计量，且证监会核准日到交割日一般时间很短，公允价值通常不重大。故一般不确认。